臺灣高雄地方法院刑事判決　　　　　　　　　　　　九十三年度訴字第二一０五號
　　公　訴　人　臺灣高雄地方法院檢察署檢察官
　　被　　　告　戊○○　男　五.
　　選任辯護人　劉新安律師
右被告因違反毒品危害防制條例案件，經檢察官提起公訴（九十三年度偵字第一二二
三一號），本院判決如左：
    主      文
戊○○意圖販賣而持有第二級毒品，累犯，處有期徒刑柒年。
扣案之甲基安非他命參拾捌包（驗後毛重共計為伍佰壹拾捌點參公克）均沒收銷燬之
；電子磅秤貳台、空夾鏈袋柒大包及前開甲基安非他命之包裝袋參拾捌個均沒收。
    事      實
一、戊○○先前於民國八十五年間因煙毒等案件，經本院判處有期徒刑三年四月，並
    經臺灣高等法院高雄分院駁回上訴確定，於八十七年十月九日假釋，並於八十九
    年七月十四日假釋期滿視為刑之執行完畢。詎不知悔改，明知第二級毒品甲基安
    非他命不得非法持有、販賣，竟仍於九十三年六月十七日晚上十時許，在其位於
    高雄市○○區○○路四二號九樓租處，向不詳名年籍之人取得甲基安非他命三十
    八包而持有後，萌生意圖販賣之意，將該三十八包之甲基安非他命藏入上揭租處
    客廳內茶几之四隻圓柱腳之空心處，並準備電子磅秤二台及空夾鏈袋七大包待用
    。嗣於九十三年六月十八日二十一時十分許，在高雄市○○區○○路四二號地下
    一樓遭警盤查，發現戊○○身上攜有供己施用之毒品（涉犯施用毒品部分，業另
    案起訴），並經戊○○同意帶領至上開租處，而在客廳內茶几之四隻圓柱腳之空
    心處查獲上開意圖販賣而持有並分裝之三十八包甲基安非他命（驗後毛重共計為
    五百一十八點三公克），以及在客廳查扣電子磅秤二台及空夾鏈袋七大包。
二、案經高雄市政府警察局刑警大隊移請臺灣高雄地方法院檢察署檢察官偵查起訴。
    理  由
一、訊據被告戊○○對於右揭於其位於高雄市○○區○○路四二號九樓租處，在客廳
    內茶几之四隻圓柱腳之空心處查獲以夾鏈袋分裝之三十八包甲基安非他命，以及
    在客廳查扣電子磅秤二台及空夾鏈袋七大包等情，固為坦承，惟矢口否認犯行，
    並辯稱：上開查獲之物品，均為我兒子丁○○所持有藏放，並非我因意圖販賣而
    持有云云。經查：
  (一)扣案之三十八包甲基安非他命，經送驗結果，確認均為甲基安非他命無誤（驗後
    毛重共計為五百一十八點三公克），有高雄醫學大學附設中和紀念醫院九十三年
    八月二十四日編號九三０八─二四七號檢驗報告一份可稽（見審理卷第五十頁）
    。
  (二)被告於第二次警詢時，原先即陳稱：查扣之甲基安非他命、電子磅秤二台及空夾
    鏈袋七大包等物，均係我所有等語（見警詢第四頁），然隨即於同次警詢改稱：
    查扣之甲基安非他命係綽號「阿貴」之不詳姓名年籍男子（下稱「阿貴」）寄放
    而藏於茶几之圓柱腳內云云（見警詢第五頁正面及背面），且於偵訊及本院第一
    次、第二次訊問時，亦均陳稱：前開查扣之甲基安非他命、電子磅秤二台及空夾
    鏈袋七大包等物，均係「阿貴」拿至我之租處表示要寄放數日，「阿貴」並將原
    本一大包之甲基安非他命，按每袋約十兩之重量，分裝成三十八包小夾鏈袋後，
    將該三十八包之甲基安非他命藏入茶几之圓柱腳之空心處云云（見偵卷第三十二
    頁、第三十三頁，審理卷第二十四頁、第六十五頁），嗣於審理時又翻稱：上揭
    扣案物品實際上均為我兒子丁○○持有藏放，被查獲當時，我擔心丁○○之假釋
    會因而遭到撤銷，才稱係「阿貴」寄放，後來因丁○○從屏東監獄寫信給我表示
    其要自白，該扣案物並非「阿貴」所有云云（見審理卷第一００頁），則被告先
    後所陳，已見不一。
  (三)再丁○○固於審理時陳稱：被查獲之甲基安非他命係我買回來供自己施用，電子
    磅秤二台及空夾鏈袋七大包亦為我所有，該批甲基安非他命係我在九十三年一月
    八日，連同二台電子磅秤一併藏放於被告上揭租處客廳茶几之圓柱腳之空心處內
    ，且均置放於呈對角之兩支圓柱腳內，並非四支圓柱腳內均有藏放，我於九十三
    年一月九日被逮捕送觀察勒戒，嗣再送屏東監獄執行殘刑時，家人在九十三年八
    月間探監時告知被告因前開查扣物品而出事等語，並陳稱：上開與扣案之甲基安
    非他命同置放於圓柱腳之中空處內之二台電子磅秤，均為黑色等語，並當庭繪製
    該二台電子磅秤之形狀，均屬長方型之模樣（上開丁○○所陳，見審理卷第一四
    四頁、第一四五頁、第一五０頁、第一五二頁、第一五三頁，又其所繪之電電子
    磅秤形狀圖，見審理卷第一五六頁），惟查丁○○於九十三年一月九日被逮捕入
    監後，即於九十三年五月二十日向被告寄送檢附保護管束業遭撤銷之處分書之信
    件，而告知已被撤銷保護管束之事，復於九十三年五月三十一日再向被告寄送告
    知已收到執行指揮書等內容之信件，有臺灣屏東監獄九十三年十二月三日屏監戒
    字第０九三０００六０八六號函附之丁○○之臺灣屏東戒治所受戒治人書信發受
    登記卡可憑（見審理卷第二０五頁、第二０七頁），足見被告在九十三年六月十
    八日被查獲之前，應早就得知丁○○之假釋業遭撤銷之事，其在查獲當時殊無所
    謂保護丁○○免於假釋遭到撤銷之顧慮可言。再者證人即至被告前開租處執行搜
    索之警員乙○○於審理中證稱：在被告租屋處搜到之毒品，係我們自己找出來，
    而扣案之甲基安非他命係在茶几四個圓柱腳內空心之部位找到，磅秤、夾鏈袋亦
    在客廳找到，當時被告並未說圓柱腳內之甲基安非他命係「阿貴」所有，也未提
    到其兒子丁○○，係直至做筆錄時被告才說在圓柱腳內找到之物是「阿貴」寄放
    等語（見審理卷第一三八頁、第一三九頁），而同執行搜索之警員丙○○於審理
    中證稱：我們在該租屋內搜索，在客廳進門左手邊之小茶几，將桌面玻璃拿起即
    發現在四個圓柱腳內有甲基安非他命，磅秤、夾鏈袋均在客廳發現，圓柱腳內並
    無磅秤，扣案物係我們自己找出來，被告並未說該物品之來源，表示物品係其所
    有，亦未提及係其兒子丁○○所有等語至明（見審理卷第一八四頁、第一八五頁
    ），且依現場查獲之相片，明顯可見裝有查扣之甲基安非他命之夾鏈袋，係分散
    藏入茶几四個圓柱腳之空心處，而非僅置放於其中二個圓柱腳內而已，有相片一
    幀可參（見審理卷第一九八頁編號二相片），則丁○○陳稱查扣之甲基安非他命
    僅藏於茶几之兩個圓柱腳之空心處云云，業與事實不符；復經當庭勘驗扣案之二
    台電子磅秤，其中一台為長九點五公分、寬六公分、厚一點八公分之黑色電子磅
    秤，另一台為上面係直徑十四公分之圓形、下方則為最長十九公分之灰色電子磅
    秤，有本院九十三年十二月二十三日審判筆錄可稽（見審理卷第一八七頁），並
    有扣案物相片一幀可參（見審理卷第一九八頁編號一相片），則扣案之二台電子
    磅秤，其中一台係圓形且灰色之電子磅秤，並非全屬長方形黑色之形狀，且依該
    電子磅秤之體積，經與丁○○當庭所繪之茶几圓柱腳大小及形狀圖（見審理卷第
    一五七頁）比對結果，亦不可能塞入茶几圓柱腳內狹小之空心處藏放，可見丁○
    ○指稱扣案之二台電子磅秤均藏放茶几圓柱腳內，亦與真實相違。從而，被告辯
    稱其在查獲當時因顧及避免丁○○之假釋遭到撤銷，始未說出扣案物均為丁○○
    所有云云，已無可信，且丁○○就扣案甲基安非他命置放於茶几圓柱腳之位置、
    電子磅秤之形狀、顏色等說詞，均與事實差距極大，甚而其陳稱之電子磅秤均藏
    放茶几圓柱腳內云云，更屬不可能之情事，足見丁○○根本不是前揭扣案物之持
    有及藏放之人，其所言云云，不過為使被告得以脫免罪責而已，無可採信。
  (四)從而，被告原先所指本件扣案物均為「阿貴」寄放云云，既無法提出「阿貴」之
    姓名年籍資料，復未能指出與「阿貴」之聯絡方法，且從其最初於警詢之陳述及
    前開證人丙○○之證述，均見其原本即有坦承扣案物均為其自己所有，更何況扣
    案之甲基安非他命，數量高達三十八包，重量共計達五百一十三點三公克，價值
    菲薄，且甲基安非他命係屬嚴格查禁之毒品，持有者均冒有遭查緝法辦之高度風
    險，衡情就如此高價值且高風險之物品，豈有隨意寄放留存於他人住所，毫不加
    以防範，亦未留任何聯絡方式而完全置之不管之理。從而，被告原先指稱本件扣
    案物均為「阿貴」所有寄放云云，已不足信，且其嗣後辯稱係丁○○所有云云，
    亦顯屬推諉之詞而無可為採，則本件扣案之甲基安非他命三十八包、電子磅秤二
    台及空夾鏈袋七大包，應均為被告所有之物，足堪確認。次按近年來毒品危害社
    會日益嚴重，治安機關對於查緝非法販賣毒品工作，無不嚴加執行，且電子磅秤
    及空夾鏈袋，可用於將毒品分裝，有助於出售之便利，設若無心存出賣得利之意
    圖，衡情當無甘冒被查獲移送法辦、負擔重刑責之危險，而願持有數量高達三十
    八包、重量共計達五百一十三點三公克之甲基安非他命，並藏放於自己租處，復
    備好電子磅秤及空夾鏈袋七大包等可供將來分裝出售使用之器物之理，故被告係
    本於意圖販賣之意而持有扣案之甲基安非他命之犯意，應屬彰顯，其所辯云云，
    應屬事後卸責之詞，不足採信。事證明確，被告犯行洵堪認定。
二、核被告所為，係犯毒品危害防制條例第五條第二項之意圖販賣而持有第二級毒品
    罪。公訴人雖認扣案之甲基安非他命係「阿貴」所有且寄放於被告之處，而認被
    告與「阿貴」共犯意圖販賣而持有第二級毒品罪及藥事法第八十三條第一項之寄
    藏禁藥罪，並認上開二罪間有一行為觸犯二罪名之想像競合犯關係云云，惟依前
    所述，扣案之甲基安非他命應屬被告所有，而非「阿貴」寄藏之物，被告並無所
    謂受寄之情形，亦無與「阿貴」共同犯罪之狀況，且甲基安非他命已列為毒品危
    害防制條例所指之第二級毒品，而毒品危害防制條例相對於藥事法而言，係屬特
    別法，被告意圖販賣而持有第二級毒品，應直接構成毒品危害防制條例第五條第
    二項之罪，而無適用藥事法第八十三條第一項規定之餘地，因公訴意旨認此部分
    與前揭論罪部分，有裁判上一罪關係，爰不另為無罪之諭知。被告先前於八十五
    年間因煙毒等案件，經本院判處有期徒刑三年四月，並經臺灣高等法院高雄分院
    駁回上訴確定，於八十七年十月九日假釋，並於八十九年七月十四日假釋期滿視
    為刑之執行完畢，有臺灣高等法院被告全國前案紀錄表可憑，其於前案執行完畢
    後，五年內再為本件犯行，為累犯，應依刑法第四十七條規定加重其刑。爰審酌
    被告意圖販賣而持有第二級毒品，數量及重量均相當龐大，業有助長毒品泛濫而
    造成社會危害之慮，戕害他人身心健康之危險性及對社會之侵害性極高，且犯後
    猶飾詞否認犯行，犯後態度難認良好等一切情狀，量處如主文所示之刑。又扣案
    之甲基安非他命三十八包（驗後毛重共計為五百一十八點三公克），係屬毒品，
    應依毒品危害防制條例第十八條第一項前段規定沒收銷燬之；同扣案之電子磅秤
    二台、空夾鏈袋七大包及前開甲基安非他命包裝袋三十八個，均為供被告實行意
    圖販賣而持有第二級毒品犯罪所用之物，均依毒品危害防制條例第十九條第一項
    前段規定沒收。
據上論斷，應依刑事訴訟法第二百九十九條第一項前段，毒品危害防制條例第五條第
二項、第十八條第一項前段、第十九條第一項前段，刑法第十一條、第四十七條，判
決如主文。
本案經檢察官甲○○到庭執行職務。
中　　　華　　　民　　　國　　九十四　　年　　　一　　　月　　　六　　　日
                                  臺灣高雄地方法院刑事第三庭
                                      審判長法  官  黃仁松
                                            法  官  高思大
                                            法  官  陳威龍
右正本證明與原本無異。
如不服本判決，應於收受送達後十日內向本院提出上訴書狀。
　　　　　　　　　　　　　　　　　　　  　　書記官  張家瑜
中　　　華　　　民　　　國　　九十四　　年　　　一　　　月　　二十一　　日
附錄本案論罪條文：
毒品危害防制條例第五條第二項：：
意圖販賣而持有第二級毒品者，處五年以上有期徒刑，得併科新臺幣五百萬元以下罰
金。
